---
title: "Tugas 1 Prak DS IF-D"
author: "Nindita Ardya Pramesti"
date: "2022-09-20"
output: pdf_document
---

```{r setup, include=FALSE}
knitr::opts_chunk$set(echo = TRUE)
```

## Tugas 1 Pertemuan 2 Modul 4 "FUNGSI SORTING DAN DASAR VISUALISASI DATA"

```{r cars}
summary(cars)
```

Import library dan gunakan data "murders" :

```{r library}
library (dslabs)
data (murders)
```

## 1. Gunakan operator aksesor (\$) untuk mengakses variabel populasi dan menyimpannya pada objek baru "pop". Kemudian gunakan fungsi sort untuk mengurutkan variabel "pop". Pada langkah terakhir, gunakan operator ([) untuk menampilkan nilai populasi terkecil.

```{r Jawab No. 1}
pop = murders$population
sort(pop)[1]
```

## 2. Tampilkan indeks dari data yang memiliki nilai populasi terkecil.Petunjuk: gunakan fungsi order.

```{r Jawab No. 2}
order(pop)[1]
```

## 3. Dengan fungsi which.min, Tulis satu baris kode yang dapat menampilkan hasil yang sama dengan langkah diatas.

```{r Jawab No. 3}
which.min(pop)
```

## 4. Tampilkan nama negara yang memiliki populasi terkecil

```{r Jawab No. 4}

murders$state[which.min(murders$population)]
```

## 5. Gunakan fungsi rank untuk menentukan peringkat populasi dari tiap negara bagian, dimulai dari nilai terkecil hingga terbesar. Simpan hasil pemeringkatan di objek baru "ranks", lalu buat data frame baru yang berisi nama negara bagian dan peringkatnya dengan nama "my_df".

```{r Jawab No. 5}
ranks = rank(pop)
states = murders$state
my_df = data.frame(name = states, rank = ranks)
my_df
```

## 6. Ulangi langkah sebelumnya, namun kali ini urutkan my_df dengan fungsi order agar data yang ditampilkan merupakan data yang telah diurutkan dari populasi yang paling tidak padat hingga ke yang terpadat. Petunjuk: buat objek "ind" yang akan menyimpan indeks yang diperlukan dalam mengurutkan data populasi.

```{r Jawab No. 6}
ranks = rank(pop)
state = murders$state
my_df = data.frame(states = state, rank = ranks)
ind = order(my_df$rank)
my_df = data.frame(states = my_df$states[ind], rank = my_df$rank[ind])
my_df
```

## 7. buat plot dalam skala log. Transformasi nilai variabel menggunakan transformasi log10,kemudian tampilkan plot-nya.

```{r Jawab No. 7}
population_in_log <- murders$population
total_gun_murders <- murders$total
plot(log10(population_in_log), log10(total_gun_murders))
```

## 8. Buat histogram dari populasi negara bagian.

```{r Jawab No. 8}
region <- with(murders, population/100000)
hist(region)
```

## 9. Hasilkan boxplot dari populasi negara bagian berdasarkan wilayahnya.

```{r Jawab No. 9}
murders$population <- with(murders, population/100000)
boxplot(population~region, data = murders)
```
